Multichar_Symbols 

%<vblex%>          ! Глагол

%<iv%>             ! Непереходный
%<tv%>             ! Переходный

%<caus%>           ! 
%<freq%>           !  

%<inf%>            ! Инфинитив
%<ger%>            ! Масдар

%<aor%>            ! Общее время
%<fut%>            ! Будушее время
%<past%>           ! Прощедшее время
%<imp%>            ! Повелительное наклонение

%<gpr1%>           ! Причастие общего времени
%<gpr2%>           ! Причастие прощедшего времени
%<gpr3%>           ! Причастие будущего времени

%<gna1%>           ! Деепричастие общего времени
%<gna2%>           ! Деепричастие прощедшего времени 
%<gna3%>           ! Деепричастие будущего времени

%<neg%>            ! Отрицательная форма

%<m%>              ! Мужской род (кл. I)
%<f%>              ! Женский род (кл. II)
%<nt%>             ! Срендий род (кл. III)
%<pl%>             ! Множественное число (кл. IV)
%<mfn%>            ! Классный показател (I, II, III или IV)

%>                 ! Граница морфемы

LEXICON Root

Verbs ; 

!!!!!!!!!!!!!!!!!!!!!!!!!!!!!!!!!!!!!!!!!!!!!!!!!!!!!!!!!!!!!!!!!!!!!!!!!!!!!!!

LEXICON V-GPR-DECL

%<nt%>:%>б # ; 
%<m%>:%>в # ; 
%<f%>:%>й # ;  
%<pl%>:%>л # ;


LEXICON V-OBSH-LA
! Общее время 
%<aor%>:%>ла # ; 
%<aor%>%<neg%>:%>ларо # ; 
%<gpr1%>:%>ле V-GPR-DECL ; 
%<gpr1%>%<neg%>:%>ларе V-GPR-DECL ; 
%<gna1%>:%>лаго # ; 
%<gna1%>%<neg%>:%>ларого # ; 

LEXICON V-BUDU-LA 
! Будущее время
%<fut%>:%>ла # ; 
%<fut%>%<neg%>:%>ларо # ; 
%<gpr3%>:%>ле V-GPR-DECL ; 
%<gpr3%>%<neg%>:%>ларе V-GPR-DECL ; 

LEXICON V-OBSH-NA
! Общее время 
%<aor%>:%>на # ; 
%<aor%>%<neg%>:%>наро # ; 
%<gpr1%>:%>не V-GPR-DECL ; 
%<gpr1%>%<neg%>:%>раре V-GPR-DECL ; 
%<gna1%>:%>наго # ; 
%<gna1%>%<neg%>:%>нарого # ; 

LEXICON V-BUDU-NA 
! Будущее время
%<fut%>:%>на # ; 
%<fut%>%<neg%>:%>наро # ; 
%<gpr3%>:%>не V-GPR-DECL ; 
%<gpr3%>%<neg%>:%>наре V-GPR-DECL ; 

LEXICON V-PROS-NA
! Прощедшее время 
%<past%>:%>на # ; 
%<gpr2%>:%>ра V-GPR-DECL ; 

LEXICON V-PROS-NA-NEG
! Отрицательная форма прощедшего времени
%<past%>%<neg%>:%>чӀо # ; 
%<gpr2%>%<neg%>:%>чӀе V-GPR-DECL ; 

LEXICON V-PROS-NA-GNA
! Деепричастие прощедшего времени
%<gna2%>:%>н # ; 

!!!!!!!!!!!!!!!!!!!!!!!!!!!!!!!!!!!!!!!!!!!!!!!!!!!!!!!!!!!!!!!!!!!!!!!!!!!!!!!

LEXICON V-IZE-ULA-ILA-UNA-E 

%<inf%>:%>изе # ;
%<ger%>:%>и # ; ! Масдар (имя дйствия)

:у V-OBSH-LA ; 

:и V-BUDU-LA ; 

:у V-PROS-NA ; 
:и V-PROS-NA-NEG ; 
:у V-PROS-NA-GNA ; 

%<imp%>:%>е # ;
%<imp%>%<neg%>:%>уге # ;

LEXICON V-IZE-ULA-ILA-ANA-E

%<inf%>:%>изе # ;
%<ger%>:%>и # ; ! Масдар (имя дйствия)

:у V-OBSH-LA ; 

:и V-BUDU-LA ; 

:а V-PROS-NA ; 
:и V-PROS-NA-NEG ; 
:у V-PROS-NA-GNA ; 

%<imp%>:%>е # ;
%<imp%>%<neg%>:%>уге # ;

LEXICON V-ZE-LA-LA-NA-J

%<inf%>:%>зе # ;
%<ger%>:%>й # ; ! Масдар (имя дйствия)

V-OBSH-LA ; 

V-BUDU-LA ; 

V-PROS-NA ; 
V-PROS-NA-NEG ; 
V-PROS-NA-GNA ; 

%<imp%>:%>й # ;
%<imp%>%<neg%>:%>ге # ;

LEXICON V-INE-UNA-INA-ANA-A

%<inf%>:%>ине # ;
%<ger%>:%>ин # ; ! Масдар (имя дйствия)

:у V-OBSH-NA ; 

:и V-BUDU-NA ; 

:а V-PROS-NA ; 
:ин V-PROS-NA-NEG ; 
:у V-PROS-NA-GNA ; 

%<imp%>:%>а # ;
%<imp%>%<neg%>:%>уге # ;

LEXICON V-INE-UNA-INA-ANA-E

%<inf%>:%>ине # ;
%<ger%>:%>ин # ; ! Масдар (имя дйствия)

:у V-OBSH-NA ; 

:и V-BUDU-NA ; 

:а V-PROS-NA ; 
:ин V-PROS-NA-NEG ; 
:у V-PROS-NA-GNA ; 

%<imp%>:%>е # ;
%<imp%>%<neg%>:%>уге # ;

LEXICON V-EZE-OLA-ELA-UNA-E

%<inf%>:%>езе # ;
%<ger%>:%>ей # ; ! Масдар (имя дйствия)

:о V-OBSH-LA ; 

:е V-BUDU-LA ; 

:у V-PROS-NA ; 
:и V-PROS-NA-NEG ; 
:у V-PROS-NA-GNA ; 

%<imp%>:%>е # ;
%<imp%>%<neg%>:%>уге # ;

LEXICON V-EZE-OLA-ELA-ANA-E

%<inf%>:%>езе # ;
%<ger%>:%>ей # ; ! Масдар (имя дйствия)

:о V-OBSH-LA ; 

:е V-BUDU-LA ; 

:а V-PROS-NA ; 
:а V-PROS-NA-NEG ; 
:а V-PROS-NA-GNA ; 

%<imp%>:%>е # ;
%<imp%>%<neg%>:%>уге # ;


LEXICON V-EZE-OLA-ELA-ANA-A

%<inf%>:%>езе # ;
%<ger%>:%>ей # ; ! Масдар (имя дйствия)

:о V-OBSH-LA ; 

:е V-BUDU-LA ; 

:а V-PROS-NA ; 
:а V-PROS-NA-NEG ; 
:а V-PROS-NA-GNA ; 

%<imp%>:%>а # ;
%<imp%>%<neg%>:%>уге # ;

LEXICON V-VEZE-OLA-VELA-UNA-E

%<inf%>:%>везе # ;
%<ger%>:%>ей # ; ! Масдар (имя дйствия)

:о V-OBSH-LA ; 

:ве V-BUDU-LA ; 

:у V-PROS-NA ; 
:е V-PROS-NA-NEG ; 
:у V-PROS-NA-GNA ; 

%<imp%>:%>ве # ;
%<imp%>%<neg%>:%>уге # ;

LEXICON V-IZE-ULA-ILA-ANA-EA

V-IZE-ULA-ILA-ANA-E ;

%<imp%>:%>а # ;

!!!!!!!!!!!!!!!!!!!!!!!!!!!!!!!!!!!!!!!!!!!!!!!!!!!!!!!!!!!!!!!!!!!!!!!!!!!!!!!

LEXICON V-TV-CIALIZE-MFN
! цӀализе: цӀал/изе (-ула, -ила, -ана, -е)

%<vblex%>%<tv%>%<mfn%>: V-IZE-ULA-ILA-ANA-E ; 

LEXICON V-IV-XIALTIIZE-MFN
! хӀалтӀизе: хӀалтӀ/изе (-ула, -ила, -ана, -е)
%<vblex%>%<iv%>%<mfn%>: V-IZE-ULA-ILA-ANA-E ; 

LEXICON V-TV-XXEZE-MFN
! ххезе	  хх/езе (-ола, -ела, -уна, -е)

%<vblex%>%<tv%>%<mfn%>: V-EZE-OLA-ELA-UNA-E ; 

LEXICON V-TV-TEZE-MFN
! тезе: т/езе (-ола, -ела, -ана, -е)

%<vblex%>%<tv%>%<mfn%>: V-EZE-OLA-ELA-ANA-E ; 

LEXICON V-IV-KKEZE-MFN
! ккезе: кк/езе (-ола, -ела, -ана, -а) 

%<vblex%>%<iv%>%<mfn%>: V-EZE-OLA-ELA-ANA-A ; 

LEXICON V-IV-KKVEZE-MFN
! кквезе: кк/везе (-ола, -вела, -уна, -е)

%<vblex%>%<iv%>%<mfn%>: V-VEZE-OLA-VELA-UNA-E ; 

LEXICON V-TV-ABIZE-MFN
! абизе: аб/изе (-ула, -ила, -уна, -е) 

%<vblex%>%<tv%>%<mfn%>: V-IZE-ULA-ILA-UNA-E ; 

LEXICON V-IV-KAZE-MFN
! къазе: къа/зе (-ла, -ла, -на, -й)

%<vblex%>%<iv%>%<mfn%>: V-ZE-LA-LA-NA-J ; 

LEXICON V-TV-XVAZE-MFN
! хъвазе: хъва/зе (-ла, -ла, -на, -й) 

%<vblex%>%<tv%>%<mfn%>: V-ZE-LA-LA-NA-J ; 

LEXICON V-IV-LUHINE-MFN
!лъугьине: лъугь/ине (-уна, -ина, -ана, -а)

%<vblex%>%<iv%>%<mfn%>: V-INE-UNA-INA-ANA-A ; 

LEXICON V-TV-RETIINE-MFN
! ретӀине: ретІ/ине (-уна, -ина, -ана, -е) 

%<vblex%>%<tv%>%<mfn%>: V-INE-UNA-INA-ANA-E ; 

LEXICON V-IV-CIALGIINE-MFN
! чӀалгӀине: чӀалгӀ/ине (-уна, -ина, -ана, -е) 

%<vblex%>%<iv%>%<mfn%>: V-INE-UNA-INA-ANA-E ; 

!!!!!!!!!!!!!!!!!!!!!!!!!!!!!!!!!!!!!!!!!!!!!!!!!!!!!!!!!!!!!!!!!!!!!!!!!!!!!!!

LEXICON V-TV-HABIZE-MFN
! гьабизе: гьа[б]/изе (-ула, -ила, -уна, -е)

%<vblex%>%<tv%>%<m%>:в V-IZE-ULA-ILA-UNA-E ; 
%<vblex%>%<tv%>%<f%>:й V-IZE-ULA-ILA-UNA-E ; 
%<vblex%>%<tv%>%<nt%>:б V-IZE-ULA-ILA-UNA-E ; 
%<vblex%>%<tv%>%<pl%>:р V-IZE-ULA-ILA-UNA-E ; 

LEXICON V-TV-TIOBITIIZE-MFN
! тІобитІизе: тІо[б]итІ/изе (-ула, -ила, -уна, -е) 

%<vblex%>%<tv%>%<m%>:витІ V-IZE-ULA-ILA-UNA-E ; 
%<vblex%>%<tv%>%<f%>:йитІ V-IZE-ULA-ILA-UNA-E ; 
%<vblex%>%<tv%>%<nt%>:битІ V-IZE-ULA-ILA-UNA-E ; 
%<vblex%>%<tv%>%<pl%>:ритІ V-IZE-ULA-ILA-UNA-E ; 

LEXICON V-IV-TIUBAZE-MFN
! тӀу[б]а/зе (-ла, -ла, -на,  -й)

%<vblex%>%<tv%>%<m%>:ва V-ZE-LA-LA-NA-J ; 
%<vblex%>%<tv%>%<f%>:я V-ZE-LA-LA-NA-J ; 
%<vblex%>%<tv%>%<nt%>:ба V-ZE-LA-LA-NA-J ; 
%<vblex%>%<tv%>%<pl%>:ра V-ZE-LA-LA-NA-J ; 

LEXICON V-TV-BICINE-M 
! бицине: [б]иц/ине (-уна, -ина, -ана, -е) 

%<vblex%>%<tv%>%<m%>: V-INE-UNA-INA-ANA-E ; 

LEXICON V-TV-BICINE-F
! бицине: [б]иц/ине (-уна, -ина, -ана, -е) 

%<vblex%>%<tv%>%<f%>: V-INE-UNA-INA-ANA-E ; 

LEXICON V-TV-BICINE-NT
! бицине: [б]иц/ине (-уна, -ина, -ана, -е) 

%<vblex%>%<tv%>%<nt%>: V-INE-UNA-INA-ANA-E ; 

LEXICON V-TV-BICINE-PL
! бицине: [б]иц/ине (-уна, -ина, -ана, -е) 

%<vblex%>%<tv%>%<pl%>: V-INE-UNA-INA-ANA-E ; 

LEXICON V-TV-BALAHIZE-M
! балагьизе: [б]алагь/изе (-ула, -ила, -ана, -е)

%<vblex%>%<tv%>%<m%>: V-IZE-ULA-ILA-ANA-E ; 

LEXICON V-TV-BALAHIZE-F
! балагьизе: [б]алагь/изе (-ула, -ила, -ана, -е)

%<vblex%>%<tv%>%<f%>: V-IZE-ULA-ILA-ANA-E ;

LEXICON V-TV-BALAHIZE-NT
! балагьизе: [б]алагь/изе (-ула, -ила, -ана, -е)

%<vblex%>%<tv%>%<nt%>: V-IZE-ULA-ILA-ANA-E ; 

LEXICON V-TV-BALAHIZE-PL
! балагьизе: [б]алагь/изе (-ула, -ила, -ана, -е)

%<vblex%>%<tv%>%<pl%>: V-IZE-ULA-ILA-ANA-E ; 

LEXICON V-IV-BAGHIZE-M
! багъизе: [б]агъ/изе (-ула, -ила, -ана, -е)

%<vblex%>%<iv%>%<m%>: V-IZE-ULA-ILA-ANA-E ; 

LEXICON V-IV-BAGHIZE-F
! багъизе: [б]агъ/изе (-ула, -ила, -ана, -е)

%<vblex%>%<iv%>%<f%>: V-IZE-ULA-ILA-ANA-E ;

LEXICON V-IV-BAGHIZE-NT
! багъизе: [б]агъ/изе (-ула, -ила, -ана, -е)

%<vblex%>%<iv%>%<nt%>: V-IZE-ULA-ILA-ANA-E ; 

LEXICON V-IV-BAGHIZE-PL
! багъизе: [б]агъ/изе (-ула, -ила, -ана, -е)

%<vblex%>%<iv%>%<pl%>: V-IZE-ULA-ILA-ANA-E ; 


LEXICON V-IV-BELANXIZE-M
! белъанхъизе: б/елъанхъ/изе (-ула, -ила, -уна, -е)

%<vblex%>%<iv%>%<m%>:в V-IZE-ULA-ILA-UNA-E ; 

LEXICON V-IV-BELANXIZE-F
! белъанхъизе: б/елъанхъ/изе (-ула, -ила, -уна, -е)

%<vblex%>%<iv%>%<f%>:й V-IZE-ULA-ILA-UNA-E ; 

LEXICON V-IV-BELANXIZE-NT
! белъанхъизе: б/елъанхъ/изе (-ула, -ила, -уна, -е)

%<vblex%>%<iv%>%<nt%>:б V-IZE-ULA-ILA-UNA-E ; 

LEXICON V-IV-BELANXIZE-PL
! белъанхъизе: б/елъанхъ/изе (-ула, -ила, -уна, -е)

%<vblex%>%<iv%>%<pl%>:р V-IZE-ULA-ILA-UNA-E ; 

LEXICON V-TV-BOKIZE-M
! бокьизе: б/окь/изе (-ула, -ила, -ана, -е//-а)

%<vblex%>%<tv%>%<m%>: V-IZE-ULA-ILA-ANA-EA ; 

LEXICON V-TV-BOKIZE-F
! бокьизе: б/окь/изе (-ула, -ила, -ана, -е//-а)

%<vblex%>%<tv%>%<f%>: V-IZE-ULA-ILA-ANA-EA ; 

LEXICON V-TV-BOKIZE-NT
! бокьизе: б/окь/изе (-ула, -ила, -ана, -е//-а)

%<vblex%>%<tv%>%<nt%>: V-IZE-ULA-ILA-ANA-EA ; 

LEXICON V-TV-BOKIZE-PL
! бокьизе: б/окь/изе (-ула, -ила, -ана, -е//-а)

%<vblex%>%<tv%>%<pl%>: V-IZE-ULA-ILA-ANA-EA ; 




!!!!!!!!!!!!!!!!!!!!!!!!!!!!!!!!!!!!!!!!!!!!!!!!!!!!!!!!!!!!!!!!!!!!!!!!!!!!!!!

LEXICON Verbs 


абизе:аб V-TV-ABIZE-MFN ; ! "говорить, сказать"
гӀунтӀизабизе:гӀунтӀизаб V-TV-ABIZE-MFN ; ! "доводить, довести; собщать, сообщить"
лъазабизе:лъазаб V-TV-ABIZE-MFN ; ! "учить"
хъамизе:хъам V-TV-ABIZE-MFN ; ! "уносить, унести"
кьабизе:кьаби V-TV-ABIZE-MFN ; ! "бить, побить; избить; колотить, поколотить"

цӀализе:цӀал V-TV-CIALIZE-MFN ; ! "читать, прочитать"
хисизе:хис V-TV-CIALIZE-MFN ; ! "менять,  изменить,  переменить"
байбихьизе:байбихь V-TV-CIALIZE-MFN ; ! "начинать, начать"
гьикъизе:гьикъ V-TV-CIALIZE-MFN ; ! "спрашивать, спросить"
малълъизе:малълъ V-TV-CIALIZE-MFN ; ! "учить, научить; обучать, обучить"

хӀалтӀизе:хӀалтӀ V-IV-XIALTIIZE-MFN ; ! "работать, трудиться"
хисизе:хис V-IV-XIALTIIZE-MFN ; ! "меняться, измениться, перемениться"
ахІизе:ахІ V-IV-XIALTIIZE-MFN ; ! "кричать"
байбихьизе:байбихь V-IV-XIALTIIZE-MFN ; ! "начинаться, начаться"
бажаризе:бажар V-IV-XIALTIIZE-MFN ; ! "уметь, суметь; мочь, смочь"
гаргадизе:гаргад V-IV-XIALTIIZE-MFN ; ! "говорить; переговариваться"
гвангъизе:гвангъ V-IV-XIALTIIZE-MFN ; ! "блестеть, заблестеть; сиять, засиять"

хъвазе:хъва V-TV-XVAZE-MFN ; ! "писать, написать"
чӀвазе:чӀва V-TV-XVAZE-MFN ; ! "убивать, убить"
лъазе:лъа V-TV-XVAZE-MFN ; ! "знать"
хӀазе:хӀа V-TV-XVAZE-MFN ; ! "играть"
хазе:ха V-TV-XVAZE-MFN ; ! "чесать, расчёсывать, причёсывать"
цӀазе:цӀа V-TV-XVAZE-MFN ; ! "тянуть, потянуть; тащить, потащить"
чӀаразе:чӀара V-TV-XVAZE-MFN ; ! "полоть, прополоть"
дандбазе:дандба V-TV-XVAZE-MFN ; ! "собирать, собрать"
цузе:цу V-TV-XVAZE-MFN ; ! "примыкать"
щвазе:щва V-TV-XVAZE-MFN ; ! "сыпать, засыпать; посыпать"

ххезе:ххе V-TV-XXEZE-MFN ; ! "вдевать, вдеть"
сузе:су V-TV-XXEZE-MFN ; ! "срезать"

къазе:къа V-IV-KAZE-MFN ; ! "закрываться, закрыться"
рахазе:раха V-IV-KAZE-MFN ; ! "закрываться, закрыться"

лъугьине:лъугь V-IV-LUHINE-MFN ; ! "входить, войти, выходить, выйти"

ретӀине:ретӀ V-TV-RETIINE-MFN ; ! "одевать, одеть"

чӀалгӀине:чӀалгӀ V-IV-CIALGIINE-MFN ; ! "скучать"

гьабизе:гьа V-TV-HABIZE-MFN ; ! "делать, сделать"

тӀубазе:тӀу V-IV-TIUBAZE-MFN ; ! "кончаться, окончиться;  завершаться,  завершиться"

тІобитІизе:тІо V-TV-TIOBITIIZE-MFN ; ! "провожать, проводить"

ккезе:кк V-IV-KKEZE-MFN ; ! "очутиться, оказаться"

тезе:т V-TV-TEZE-MFN ; ! "оставлять, оставить"

кквезе:кк V-IV-KKVEZE-MFN ; ! "держаться,  придерживаться"

бицине:виц V-TV-BICINE-M ; ! "говорить, сказать"
бицине:йиц V-TV-BICINE-F ; ! "говорить, сказать"
бицине:биц V-TV-BICINE-NT ; ! "говорить, сказать"
бицине:риц V-TV-BICINE-PL ; ! "говорить, сказать"

бихьизе:вихь V-IV-BAGHIZE-M ; ! "виднеться"
бихьизе:йихь V-IV-BAGHIZE-F ; ! "виднеться"
бихьизе:бихь V-IV-BAGHIZE-NT ; ! "виднеться"
бихьизе:рихь V-IV-BAGHIZE-PL ; ! "виднеться"

бухІизе:вухІ V-IV-BAGHIZE-M ; ! "гореть, сгореть; сгорать, прогорать"
бухІизе:йухІ V-IV-BAGHIZE-F ; ! "гореть, сгореть; сгорать, прогорать"
бухІизе:бухІ V-IV-BAGHIZE-NT ; ! "гореть, сгореть; сгорать, прогорать"
бухІизе:рухІ V-IV-BAGHIZE-PL ; ! "гореть, сгореть; сгорать, прогорать"

батизе:ват V-IV-BAGHIZE-M ; ! "находиться,  найтись"
батизе:ят V-IV-BAGHIZE-F ; ! "находиться,  найтись"
батизе:бат V-IV-BAGHIZE-NT ; ! "находиться,  найтись"
батизе:рат V-IV-BAGHIZE-PL ; ! "находиться,  найтись"

бегизе:вег V-IV-BAGHIZE-M ; ! "лежать, полежать, лечь, ложиться"
бегизе:йег V-IV-BAGHIZE-F ; ! "лежать, полежать, лечь, ложиться"
бегизе:бег V-IV-BAGHIZE-NT ; ! "лежать, полежать, лечь, ложиться"
бегизе:рег V-IV-BAGHIZE-PL ; ! "лежать, полежать, лечь, ложиться"

багъизе:вагъ V-IV-BAGHIZE-M ; ! "драться"
багъизе:ягъ V-IV-BAGHIZE-F ; ! "драться"
багъизе:багъ V-IV-BAGHIZE-NT ; ! "драться"
багъизе:рагъ V-IV-BAGHIZE-PL ; ! "драться"

бахъизе:вахъ V-IV-BAGHIZE-M ; ! "получаться, получиться"
бахъизе:яхъ V-IV-BAGHIZE-F ; ! "получаться, получиться"
бахъизе:бахъ V-IV-BAGHIZE-NT ; ! "получаться, получиться"
бахъизе:рахъ V-IV-BAGHIZE-PL ; ! "получаться, получиться"

баккизе:вакк V-IV-BAGHIZE-M ; ! "появляться, появиться"
баккизе:якк V-IV-BAGHIZE-F ; ! "появляться, появиться"
баккизе:бакк V-IV-BAGHIZE-NT ; ! "появляться, появиться"
баккизе:ракк V-IV-BAGHIZE-PL ; ! "появляться, появиться"

балагьизе:валагь V-TV-BALAHIZE-M ; ! "смотреть, посмотреть; глядеть, поглядеть"
балагьизе:ягь V-TV-BALAHIZE-F ; ! "смотреть, посмотреть; глядеть, поглядеть"
балагьизе:балагь V-TV-BALAHIZE-NT ; ! "смотреть, посмотреть; глядеть, поглядеть"
балагьизе:ралагь V-TV-BALAHIZE-PL ; ! "смотреть, посмотреть; глядеть, поглядеть"

баччизе:вачч V-TV-BALAHIZE-M ; ! "везти, повезти"
баччизе:ячч V-TV-BALAHIZE-F ; ! "везти, повезти"
баччизе:бачч V-TV-BALAHIZE-NT ; ! "везти, повезти"
баччизе:рачч V-TV-BALAHIZE-PL ; ! "везти, повезти"

белъанхъизе:велъанхъ V-IV-BELANXIZE-M ; ! "смеяться, посмеяться"
белъанхъизе:йелъанхъ V-IV-BELANXIZE-F ; ! "смеяться, посмеяться"
белъанхъизе:белъанхъ V-IV-BELANXIZE-NT ; ! "смеяться, посмеяться"
белъанхъизе:релъанхъ V-IV-BELANXIZE-PL ; ! "смеяться, посмеяться"

бокьизе:вокь V-TV-BOKIZE-M ; ! "хотеть, захотеть; желать, пожелать"
бокьизе:йокь V-TV-BOKIZE-F ; ! "хотеть, захотеть; желать, пожелать"
бокьизе:бокь V-TV-BOKIZE-NT ; ! "хотеть, захотеть; желать, пожелать"
бокьизе:рокь V-TV-BOKIZE-PL ; ! "хотеть, захотеть; желать, пожелать"

босиизе:воси V-TV-BALAHIZE-M ; ! "брать, взять"
босиизе:йоси V-TV-BALAHIZE-F ; ! "брать, взять"
босиизе:боси V-TV-BALAHIZE-NT ; ! "брать, взять"
босиизе:роси V-TV-BALAHIZE-PL ; ! "брать, взять"


